【裁判字號】    98,交聲,1788
【裁判日期】    980710
【裁判案由】    聲明異議
【裁判全文】
臺灣高雄地方法院交通事件裁定        98年度交聲字第1788號
原處分機關  高雄市政府交通局
異  議  人
即受處分人  甲○○
上列異議人即受處分人因違反道路交通管理處罰條例案件，對於
高雄市政府交通局於民國98年6 月11日所為之處分（原處分案號
：高市府交裁字第32-A01YT4086號）聲明異議，本院裁定如下：
    主  文
異議駁回。
    理  由
一、原處分意旨以：異議人即受處分人甲○○因趙素珍所有之車
    牌號碼XW6-222 號重型機車，於民國98年5 月11日上午9 時
    28分許，在臺北市○○路違規停車，嗣為原舉發單位即臺北
    市政府警察局員警製單舉發。嗣異議人於舉發通知單上所載
    之應到案日期前，以其為實際行為人自動到案並陳述意見，
    因認異議人有上開違規情形，依道路交通管理處罰條例第56
    條第1 項第1 款規定，裁處異議人罰鍰新臺幣（下同）600
    元等語。
二、聲明異議意旨略以：伊有於前揭時間將機車停放在該地點，
    但因為該地點原本有劃設機車停車格可供人停放機車，是嗣
    後才將停車格取消，然而並未豎立警告牌告知該處之機車停
    車格已經取消，又地面舊有白線亦未清除乾淨，新設紅線未
    劃設鮮明，造成白線、紅線混淆不清，會使人發生誤會而停
    放該處。是對於原處分不服，爰依法聲明異議等語。
三、按汽車駕駛人停車時，在禁止臨時停車處所停車者，處新臺
    幣600 元以上1,200 元以下之罰鍰，道路交通管理處罰條例
    第56條第1 項第1 款定有明文。又按設有禁止臨時停車標誌
    、標線處所不得臨時停車；紅實線，設於路側，用以禁止臨
    時停車。道路交通安全規則第111 條第1 項第3 款、道路交
    通標誌標線號誌設置規則第149 條第5 款分別明定。末按違
    反道路交通管理處罰條例第56條第1 項第1 款之事件，於應
    到案期限內繳納或到案聽候裁決者，機器腳踏車處600 元罰
    鍰，亦經違反道路交通管理事件統一裁罰基準及處理細則第
    2 條及違反道路交通管理事件統一裁罰基準表規定甚明。
三、經查：
  (一)異議人於98年5 月11日上午9 時28分許，將車號XW6-222 號
    重型機車停放於臺北市○○路旁繪製有紅色禁止臨時停車標
    線路段，而為警製單舉發，並經原處分機關依法裁罰等事實
    ，為異議人所不爭執，並有臺北市政府警察局98年5 月11日
    北市警交大字第A01YT4086 號舉發違反道路交通管理事件通
    知單、高雄市政府交通局98年6 月11日高市交裁字第裁32-A
    01YT4086號違反道路交通管理事件裁決書及違規採證照片3
    張在卷可憑。是異議人於前揭時間、地點有「在禁止臨時停
    車處所停車」之違規事實，自堪以認定。
  (二)又上開異議人停放機車之地點，係於98年4 月4 日由臺北市
    停車管理工程處派員取消，並協助臺北市交通管制工程處繪
    設禁止臨時停車紅線一節，有臺北市政府警察局交通大隊98
    年6 月30日北市警交大執字第09832064100 號函文可參。又
    經檢視上開違規採證照片內容，前揭違規地點所劃設之禁止
    臨時停車標線繪製明顯，顏色一致，並無斑駁無法辨識之情
    形，而舊有白線上亦塗抹黑色油漆遮蓋，雖該處停車位中間
    間格白線有一部分仍顯露於外，然而停車格外框之白線已完
    全以黑色油漆遮蓋，應不致使人發生混淆誤認之情形，是應
    可合理期待一般人盡一般注意程度，即可清楚看見該處原有
    白線已被遮蓋，並為新繪設之紅線取代，而知悉該處係禁止
    臨時停車場所，本件異議人將機車停放於該處，顯有可歸責
    於己事由，原處分機關依首揭法律規定予以裁罰，自無不當
    ，是以異議人前開辯詞，顯無理由，洵無足採。
四、綜上所述，本件異議人在劃有紅色禁止臨時停車標線處違規
    停車之行為，事證明確。原處分機關據此依上開道路交通管
    理處罰條例第56條第1 項第1 款等規定，裁處異議人罰鍰60
    0 元，即無違誤。異議人猶執前詞，指摘原處分不當，為無
    理由，應予駁回。
據上論斷，應依道路交通案件處理辦法第19條裁定如主文。
中    華    民    國    98    年    7     月    10    日
                  交通法庭    法  官  陳思帆
以上正本證明與原本無異。
如不服本裁定，應於收受送達後5 日內向本院提出抗告狀。
中    華    民    國    98    年    7     月    10    日
                              書記官  李宗諺


司法院資訊處製作；財團法人民間司法改革基金會備份。
